【裁判字號】    95,抗,87
【裁判日期】    951121
【裁判案由】    本票裁定
【裁判全文】
臺灣士林地方法院民事裁定                95年度抗字第87號
抗  告  人  甲○○
                        5樓
非訟代理人  乙○○
                        5樓
相  對  人  台新國際商業銀行股份有限公司
法定代理人  丙○○
上列再抗告人因與相對人台新國際商業銀行股份有限公司間本票
裁定事件，對於中華民國95年8 月31日本院合議庭所為裁定（95
年度抗字第87號），提起再抗告，本院裁定如下：
    主  文
再抗告駁回。
再抗告程序費用新臺幣壹仟元由再抗告人負擔。
    理  由
一、按對於非訟事件抗告法院之裁定再為抗告，僅得以其適用法
    規顯有錯誤為理由，並經原法院之許可者為限。前項許可，
    以原裁定所涉及之法律見解具有原則上重要性者為限，非訟
    事件法第45條第3 項、第4 項分別定有明文。所謂「適用法
    規顯有錯誤」，係指原第二審裁判就其所確定之事實適用法
    規顯有錯誤而言。又所謂「原則上之重要性」，係指該訴訟
    事件所涉及之法律問題意義重大，而有加以闡釋之必要者而
    言，民事訴訟法修正說明可資參照。又對於再為抗告，為裁
    判之原法院認為不應許可者，應以裁定駁回其抗告，民事訴
    訟法第436 條之3 第3 項亦有明定；前開規定，於非訴事件
    準用之，並為非訟事件法第45條第5 項所規定。
二、本件相對人聲請就系爭本票裁定准予強制執行事件，經本院
    以95年度票字第9498號裁定准許之，再抗告人提起抗告，經
    本院以95年度抗字第87號裁定駁回其抗告。再抗告人不服而
    再為抗告，其再抗告意旨略以：其經濟情況小康，願意誠懇
    繳還欠款，惟因其為身心障礙人士，就業不易，相對人不應
    昧於事實與現實，強制再抗告人還款，爰依法提起再抗告，
    請求撤銷抗告裁定，另為適法裁定云云。
三、惟查，再抗告人所陳上述理由，乃屬實體爭執事項，要與原
    裁定適用法規是否顯有錯誤無涉，亦無涉及法律見解，或有
    原則上重要性可言。故再抗告人再為抗告，不合於非訟事件
    法第45條第3 項、第4 項之規定，自不應許可。
四、據上論結，本件再抗告為不合法，依非訟事件法第46條、第
    45條第5 項、第21條第2 項、第24條第1 項，民事訴訟法第
    436 條之3 第3 項、第78條，裁定如主文。
中    華    民    國    95    年    11    月    21    日
                  民事第一庭  審判長法  官  黃小瑩
                                    法  官  高愈杰
                                    法  官  陳麗芬
以上正本證明與原本無異。
如不服本裁定，僅得於收受本裁定正本送達後10日內，以適用法
規顯有錯誤為理由，向本院提出抗告狀，（須附繕本一份及繳納
再抗告裁判費新台幣1,000 元），經本院許可後始可抗告。
中    華    民    國    95    年    11    月    21    日
                                    書記官  趙信義


司法院資訊處製作；財團法人民間司法改革基金會備份。
